臺灣臺中地方法院刑事判決　　　　　　　95年度易字第1989號
公　訴　人　臺灣臺中地方法院檢察署檢察官
被　　　告　乙○○
上列被告因贓物案件，經檢察官提起公訴（95年度偵字第15233
號），本院判決如下：
    主    文
乙○○收受贓物，處有期徒刑陸月，如易科罰金，以新臺幣壹仟
元折算壹日。
    犯罪事實
一、乙○○明知真實姓名、年籍均不詳綽號「阿強」之成年男子
    於民國（下同）95年7 月11日中午某時，在臺中市○○街之
    某網咖店內所交付之車牌號碼PW5- 156號重型機車（係方燕
    萍所有，於95年7月10日18時20分許，在臺中市○區○○路4
    段186 號「德安百貨」旁發現失竊）係無來源證件、來路不
    明之贓物，竟仍基於收受贓物之犯意，收受該機車充作代步
    之用。嗣於同年月11日16時10分許，騎乘上開機車行經臺中
    市○區○○街與大公街口時，為警員甲○○以行動電腦查出
    為贓車，遂上前追緝，於臺中市○區○○○街9 號「唐山茶
    館」前查獲，並當場扣得該輛失竊機車、鑰匙1串共3支（上
    開物品均已發還方燕萍）及「阿強」所交付之安全帽1 頂，
    而獲悉上情。
二、案經臺中市警察局第三分局報請臺灣臺中地方法院檢察署檢
    察官偵查起訴。
    理    由
一、按現行刑事訴訟法為保障被告之反對詰問權，排除具有虛偽
    危險性之傳聞證據，以求實體真實之發見，於該法第159 條
    第1 項明定被告以外之人於審判外之言詞或書面陳述，除法
    律有規定者外，不得作為證據。又被告以外之人於審判外之
    陳述，雖不符前4 條之規定（即刑事訴訟法第159 條之1 至
    159 條之4）， 而經當事人於審判程序同意作為證據，法院
    審酌該言詞陳述或書面陳述作成時之情況，認為適當者，亦
    得為證據；當事人、代理人或辯護人於法院調查證據時，知
    有第159 條第1 項不得為證據之情形，而未於言詞辯論終結
    前聲明異議者，視為有前項之同意，刑事訴訟法第159 條之
    5 定有明文。本件檢察官、被告並未就被告以外之人於審判
    外之陳述有所爭執，且迄於言詞辯論終結前，均未主張有刑
    事訴訟法第159 條第1 項不得為證據之情形，是應認已同意
    作為證據，且經本院審酌後，認無不適當之情形，應認均有
    證據能力，合先敘明。
二、上開犯罪事實業據證人甲○○於偵訊時證述甚詳，復有扣押
    筆錄、扣押物品目錄表、贓物保管收據、查獲現場位置圖、
    查獲證物照片、路口監視器光碟節錄畫面翻拍照片等附卷可
    稽，並據被告乙○○於本院審理時坦認不諱，足認被告出於
    任意性之自白與事實相符，應堪採信。本件事證業已明確，
    被告犯行堪以認定。
三、核被告所為，係犯刑法第349條第1項之收受贓物罪。爰審酌
    被告曾有竊盜、搶奪等前科，此有臺灣高等法院被告全國前
    案紀錄表在卷可按，甫於95年6 月28日因竊盜罪經本院以95
    年度豐簡上字第212號判處有期徒刑6月確定，即於同年7 月
    11日再犯本罪，顯然不思悛悔，且被告經現場查獲後仍矢口
    否認，直至罪證明確始坦承犯行，犯後態度難謂可取，及被
    害人所受損害、被告之犯罪目的、手段等一切情狀，量處如
    主文所示之刑，並諭知易科罰金之折算標準，以資懲儆。另
    扣案之安全帽1 頂，係「阿強」所交付，業據被告供明在卷
    ，並無證據足資證明係被告所有，爰不併予宣告沒收，附此
    敘明。
據上論斷，應依刑事訴訟法第299條第1項前段，刑法第349條第1
項、第41條第1項前段，刑法施行法第1條之1，判決如主文。
本案經檢察官丙○○到庭執行職務。
中　　華　　民　　國　　96　　年　　2 　　月　　2 　　日
　　　　　　　　　刑事第八庭  審判長法　官  林慧英
                                    法　官　賴恭利
                                    法　官  陳慧珊
上正本證明與原本無異。
如不服本判決，應於送達後10日內向本院提出上訴狀（須附繕本
），上訴於台灣高等法院台中分院。
　　　　　　　　　　　　　　　　    書記官　廖碩薇
中　　華　　民　　國　　96　　年　　2 　　月　　2 　　日
附錄論罪科刑法條
刑法第349條
收受贓物者，處3年以下有期徒刑、拘役或500元以下罰金。
搬運、寄藏、故買贓物或為牙保者，處5 年以下有期徒刑、拘役
或科或併科1000元以下罰金。
因贓物變得之財物，以贓物論。
